【裁判字號】    97,台上,2161
【裁判日期】    970522
【裁判案由】    違反毒品危害防制條例等罪
【裁判全文】
最高法院刑事判決            九十七年度台上字第二一六一號
上  訴  人  甲○○
上列上訴人因違反毒品危害防制條例等罪案件，不服台灣高等法
院高雄分院中華民國九十七年三月十二日第二審判決（九十六年
度上訴字第二三六九號，起訴案號：台灣高雄地方法院檢察署九
十六年度偵字第一一八九號），提起上訴，本院判決如下：
    主  文
上訴駁回。
    理  由
按刑事訴訟法第三百七十七條規定，上訴於第三審法院，非以判
決違背法令為理由，不得為之。是提起第三審上訴，應以原判決
違背法令為理由，係屬法定要件。如果上訴理由書狀並未依據卷
內訴訟資料，具體指摘原判決不適用何種法則或如何適用不當，
或所指摘原判決違法情事，顯與法律規定得為第三審上訴理由之
違法情形，不相適合時，均應認其上訴為違背法律上之程式，予
以駁回。本件原審經審理結果，認為上訴人甲○○轉讓第一級毒
品、轉讓禁藥之犯行明確，因而維持第一審論上訴人以轉讓第一
級毒品罪，處有期徒刑一年四月，減為有期徒刑八月；又轉讓禁
藥罪，處有期徒刑十月，減為有期徒刑五月，併均為相關沒收之
宣告，暨就主刑部分，定其應執行之刑為有期徒刑一年之判決，
駁回上訴人在第二審之上訴。已詳敘其調查、取捨證據之結果及
憑以認定犯罪事實之心證理由，並就上訴人否認犯行之供詞及其
所辯各語認非可採，予以論述指駁。從形式上觀察，原判決尚無
足以影響判決結果之違法情形存在。上訴意旨略稱：原審論上訴
人以轉讓第一級毒品、轉讓禁藥二罪，然上訴人係與證人王建雄
共同施用第一級毒品海洛因、第二級毒品即禁藥甲基安非他命。
本案與上訴人經原審判處罪刑之九十六年度上訴字第六三０號一
案（維持第一審論上訴人以施用第一級毒品罪，處有期徒刑九月
；又施用第二級毒品罪，處有期徒刑九月，併均為相關從刑之宣
告，暨就主刑部分，定其應執行之刑為有期徒刑一年四月之判決
，駁回上訴人在第二審之上訴確定），有修正前刑法牽連犯裁判
上一罪之關係，檢察官就同一事實重行起訴，原審未察，遽予論
處上訴人罪刑，於法有違等語。惟按：民國九十四年二月二日修
正公布，九十五年七月一日施行之刑法第五十五條已刪除牽連犯
之規定，自九十五年七月一日起之犯罪，即無適用牽連犯之餘地
。本件依原判決認定：上訴人基於轉讓第一級毒品海洛因、第二
級毒品甲基安非他命即藥事法所規定禁藥之犯意，分別於九十五
年八月三十日晚間七時許、九時許，在高雄市○○區○○路六十
五號七樓，無償提供數量不詳之海洛因、甲基安非他命予王建雄
施用等情。其犯罪時間已在九十五年七月一日修正刑法施行之後
，自無成立牽連犯之餘地。至原審前述另案認定之事實係：上訴
人基於施用海洛因之犯意，於九十五年八月三十日十九時許，在
其位於高雄市之租屋處，以將海洛因放入香菸中點火吸食之方式
，施用海洛因一次，及於同日二十一時許，在上址，以將甲基安
非他命置於玻璃球吸食器燒烤吸食煙氣之方式，施用甲基安非他
命一次等情，有該判決列印本在卷可稽。核與本案事實並非同一
，亦無上訴意旨所指就重行起訴之案件違法判決之情形。上訴意
旨徒憑己見，執以指摘，難認已符合首揭法定之第三審上訴要件
。本件上訴違背法律上之程式，應予駁回。
據上論結，應依刑事訴訟法第三百九十五條前段，判決如主文。
中    華    民    國  九十七  年    五    月  二十二  日
                      最高法院刑事第十庭
                          審判長法官  邵  燕  玲
                                法官  李  伯  道
                                法官  孫  增  同
                                法官  吳      燦
                                法官  李  英  勇
      本件正本證明與原本無異
                                      書  記  官
中    華    民    國  九十七  年    五    月  二十六  日
                                                    Ｒ


司法院資訊處製作；財團法人民間司法改革基金會備份。
